# 请教陈版：是否为同一控制下业务合并

提问人：cpaweixl 时间：2017-12-13 11:13:57
A公司和B公司为某地企业，主营业务均为旅游景点开发及景区门票收入。 2017 年 6 月，为做大做强企业，避免无序竞争，A公司和B公司股东协商后签署了重组协议，由A公司入股B公司，入股协议约定A持有B公司的51%的股权，并于 6 月底完成了工商变更登记，同月A公司派出人员 担任B公司的副总经理和财务总监。 2017 年 8 月 1 日，重组后的B公司按照评估价收购了A公司的景点资产，并与景点资产有关的人员签订了劳动协议， 同月，A公司的增资款转入B公司，并以该款的一部分作为收购景点款支付给A。 2017 年 9月，B公司的董事会完成改选，五名董事中有三名为A公司派出，但B公司的董事长和总经理未发生变动。请问： 由于A公司入股B公司成为大股东时间不足两个月即发生重组，请问题该业务重组能否认定为同一控制下的合并，即在 8 月 1 日，B公司能否按所收购的A公司的景点资产的账面价值入账，其与支付实际收购价的差额冲减资本公积?谢谢！

回答人：chenyiwei
假设A、B此前不存在关联方关系，并假设主帖中所述的各个重组步骤为一揽子交易，则该事项对B公司而言构成反向购买，即：法律形式上是B收购A的业务，但重组后的B是被A的原股东控制。 因此，在重组后B的合并报表层面，对取得A的经营性资产和负债按原账面价值体现，但对于B原有的资产和负债应以重组完成日的公允价值为基础持续计量，并确认收购B的业务所形成的商誉。